# 审计中遇到的关于审计期间跨年度该如何处理的问题

提问人：landlord007 时间：2023-02-17 10:51:42
各位老师您好~本人在审计过程中遇到下列有关审计期间的问题，希望各位老师能不吝赐教： 1 有些药店的审计期间跨年度（ 2022 年 1 月至 2023 年 1 月），在审计过程中与企业沟通做年报审计，如何编制财务报表？按准则最长应该是一个年度，改如何做审计以及如何编制财务报表（财务报表的期间该如何分期然后做审计） 2 有些药店的审计短于一年年度（ 2022 年 9 月至 2023 年 1 月），这样财务报表的编制期间是否可以跨年度（ 2022 年 9 月至 2023 年 1月），审计的企业都很小，适合小企业会计准则！希望老师能解惑！

回答人：chenyiwei
虽然会计法和会计准则规定的会计期间是日历年度，但这仅仅是针对通用目的的法定报表而言的，基于特定报表使用者的特殊信息需求，也可以编制特殊会计期间的报表，但该报表属于特殊编制基础下的财务报表，审计报告应按1601 号审计准则出具，并注意限定用途和分发范围。